【裁判字號】    99,聲,188
【裁判日期】    991210
【裁判案由】    停止執行
【裁判全文】
臺灣臺南地方法院民事裁定               99年度聲字第188號
聲  請  人  施俊旭
相  對  人  牧磊有限公司
法定代理人  陳冠文
上列當事人間聲請停止執行事件，本院裁定如下：
    主      文
聲請人供擔保新臺幣壹拾貳萬零壹佰零柒元後，本院九十九年度
司執字第八四八三四號強制執行事件之強制執行程序有關聲請人
施俊旭部分，於聲請人向本院提起之九十九年度再字第二０號聲
請再審事件判決確定或和解、撤回前應暫予停止。
    理      由
一、按有回復原狀之聲請，或提起再審或異議之訴，或對於和解
    為繼續審判之請求，或提起宣告調解無效之訴，撤銷調解之
    訴，或對於許可強制執行之裁定提起抗告時，法院因必要情
    形，或依聲請定相當並確實之擔保，得為停止強制執行之裁
    定，強制執行法第18條第2項定有明文。
二、本件聲請人以：相對人前對聲請人之財產聲請強制執行，經
    鈞院以99年度司執字第84834號強制執行事件對聲請人所有
    車牌號碼4938-WR、廠牌形式BMW、X5休旅車執行查封。聲請
    人業已就前開強制執行事件提起再審，為此依上開規定，聲
    請裁定停止前開強制執行程序等語。
三、經查：
（一）聲請人前開主張，已據本院調取99年度司執字第84834號
      強制執行卷宗及99年度再字第20號卷宗審究後，認為聲請
      人聲請人聲請停止執行，核與上開法律規定相符。
（二）按法院依強制執行法第18條第2項定擔保金額而准許停止
      強制執行之裁定者，該項擔保係備供債權人因停止執行所
      受損害之賠償，其數額應依標的物停止執行後，債權人未
      能即時受償或利用該標的物所受之損害額，或其因另供擔
      保強制執行所受之損害額定之，非以標的物之價值或其債
      權額為依據（最高法院86年度臺抗字第442號裁定意旨參
      照）。本件聲請人所欲排除之執行標的金額為720,636元
      ，此經本院調閱99年度再字第20號民事卷宗核閱無訛，聲
      請人訴訟或上訴所得之利益未逾150萬元，是上開異議之
      訴應適用通常程序，且係不得上訴第三審之事件。審酌各
      級法院辦案期限實施要點第2項第2款、第7款規定，民事
      第一審審判案件為1年4月、第二審為2年，從寬推估本件
      停止執行之期間應為3年4月。故本件相對人因停止執行所
      可能受到之損害，係查封之汽車無從立時依法拍賣，依請
      求金額720,636元延遲受償所生之法定利息損失120,107元
      （計算式：720,636×5％×（3＋4/12）＝120,107，元以
      下，四捨五入），為相對人因聲請人提起異議之訴，因而
      停止執行致未能即時受償之損害額。是依前揭說明，聲請
      人自應對相對人因停止強制執行可能遭受之上開損害提出
      擔保，爰酌定聲請人聲請本件停止執行應供擔保之金額為
      120,107元。
四、爰依強制執行法第18條第2項，裁定如主文。
中    華    民    國    99    年    12    月    10    日
                  民事第三庭    法  官  張麗娟
以上正本係照原本作成。
如不服本裁定，應於送達後10日內向本院提出抗告狀，並繳納抗
告裁判費新台幣1,000元整。
中    華    民    國    99    年    12    月    10    日
                                書記官  楊宗倫

司法院資訊處製作；財團法人民間司法改革基金會備份。
